【裁判字號】    98,抗,1115
【裁判日期】    980814
【裁判案由】    確認優先購買權存在等
【裁判全文】
臺灣高等法院民事裁定                  98年度抗字第1115號
抗  告  人  甲○○○
            丁○○
            戊○○
            乙○○○
            庚○○
上列抗告人與相對人丙○○、己○○間確認優先購買權存在事件
，抗告人對於中華民國98年6月12日臺灣桃園地方法院所為98年
度訴字第271號裁定提起抗告，本院裁定如下：
    主  文
抗告駁回
抗告費用由抗告人負擔。
    理  由
一、抗告人抗告意旨略以：原法院98年度訴字第271號裁定核定
    抗告人訴訟標的價額分別為新台幣 (下同)754,708.5 元、
    597,369.5元、438,301.5元、882,654.5元、549,882元，並
    依上開價額計算第一審及上訴審之裁判費。惟原裁定既未指
    明上開價額核定之依據，抗告人無從得知標準為何等語，爰
    請求廢棄原裁定。
二、按訴訟標的之價額，由法院核定之。因財產權而起訴，其訴
    訟標的之金額或價額在新臺幣10萬元以下部分，徵收1千元
    ；逾10萬元至1百萬元部分，每萬元徵收1百元；逾1百萬元
    至1千萬元部分，每萬元徵收90元；逾1千萬元至1億元部分
    ，每萬元徵收80元；逾1億元至10億元部分，每萬元徵收70
    元；逾10億元部分，每萬元徵收60元；其畸零之數不滿萬元
    者，以萬元計算。向第二審或第三審法院上訴，依第77條之
    13及第77條之14規定，加徵裁判費十分之五。民事訴訟法第
    77條之1第1項、第77條之13、第77條之16第1項前段定有明
    文。本件抗告人以相對人丙○○向相對人己○○買受坐落桃
    園縣龍潭鄉○○段180地號土地，惟其等為系爭土地上如桃
    園縣大溪地政事務所（097）溪測法字第0474000號土地複丈
    成果圖所示Ａ、Ｂ、Ｃ、Ｄ、Ｅ部分之承租人，起訴請求確
    認抗告人對各該部分土地有優先購買權存在。而相對人丙○
    ○係以新台幣（下同）1500萬元向相對人己○○買受系爭土
    地，已據相對人丙○○、己○○陳述相符在卷（見原法院卷
    第45頁、第52頁），而系爭土地面積為173.51平方公尺，有
    土地登記簿謄本在卷可稽（見原法院卷第19頁），則原法院
    依此計算每平方公尺價額為86,450元（15,000,000÷173.51
    ＝86,450），抗告人甲○○○所承租複丈成果圖Ａ部分面積
    為8.73平方公尺，訴訟價額為754,708.5元（86,450×8.73
    ＝754,708.5），應徵第一審裁判費8,260元，第二審裁判費
    12,390元；抗告人丁○○所承租複丈成果圖Ｂ部分面積為
    6.91平方公尺，訴訟價額為597,369.5元（86,450×6.91＝
    597,369.5），，應徵第一審裁判費6,500元，第二審裁判費
    9,750元；抗告人戊○○所承租複丈成果圖Ｃ部分面積為
    5.07平方公尺，訴訟價額為438,301.5元（86,450×5.07＝
    438,301.5），應徵第一審裁判費4,740元，第二審裁判費
    7,110元；抗告人庚○○所承租複丈成果圖Ｄ部分面積為
    6.36平方公尺，訴訟價額為549,822元（86,450×6.36＝
    549,822），，應徵第一審裁判費5,950元，第二審裁判費
    8,925元；抗告人乙○○○所承租複丈成果圖Ｅ部分面積為
    10.21平方公尺，訴訟價額為882,654.5元（86,450×10.21
    ＝882,654.5），應徵第一審裁判費9,690元，第二審裁判費
    14,535元，並據以命相對人補繳不足之第一審裁判費，及繳
    納第二審裁判費，核無違誤。抗告人指摘原裁定不當，求予
    廢棄，為無理由，應予駁回。
三、據上論結，本件抗告為無理由，爰裁定如主文。
中    華    民    國    98    年    8     月    14    日
                    民事第三庭
                        審判長法  官  林敬修
                              法  官  吳青蓉
                              法  官  張靜女
正本係照原本作成。
本裁定除以適用法規顯有錯誤為理由外，不得再抗告。如提起再
抗告，應於收受後10日內委任律師為代理人向本院提出再抗告狀
。並繳納再抗告費新台幣１千元。
中    華    民    國    98    年    8     月    18    日
                              書記官  蕭麗珍


司法院資訊處製作；財團法人民間司法改革基金會備份。
